臺灣桃園地方法院民事簡易判決
110年度壢保險簡字第127號
原      告  旺旺友聯產物保險股份有限公司


法定代理人  劉自明  
訴訟代理人  陳君儀  
被      告  吳孟哲  




上列當事人間請求侵權行為損害賠償事件，本院於民國111年1月
11日言詞辯論終結，判決如下：
     主    文
一、被告應給付原告新臺幣貳佰萬元，及自民國一百一十年十二
    月十五日起至清償日止，按年利率百分之五計算之利息。
二、訴訟費用新臺幣貳萬零捌佰元由被告負擔。
三、本判決得假執行。
    事實及理由
一、原告主張：被告於民國109年5月4日16時58分許，無照駕駛
    訴外人湯東穎所有且為原告承保強制汽車責任保險之車牌號
    碼00-0000號自用小客車，行經桃園市○○區○○○路○段000號附
    近時，因超車不慎發生交通事故，致駕駛車牌號碼000-0000
    號普通重型機車之訴外人陳穩成死亡。原告依強制汽車責任
    保險契約賠付陳穩成之法定繼承人即訴外人陳俊瑋、陳采嫣
    、陳清鐸共新臺幣（下同）2,000,000元，因被告係無照駕
    駛車輛而違反道路交通管理處罰條例第21條之規定，原告依
    法得在給付保險金額範圍內，代位請求被告賠償。爰依侵權
    行為及強制汽車責任保險法第29條第1項但書及第5款規定提
    起本件訴訟等語。並聲明：如主文第1項所示。
二、被告於本院111年1月11日言詞辯論期日中當庭以言詞表示對
    訴訟標的為認諾等語（見本院卷第57至58頁）。
三、按當事人於言詞辯論時為訴訟標的之捨棄或認諾者，應本於
    其捨棄或認諾為該當事人敗訴之判決，民事訴訟法第384條
    定有明文。又被告對於原告依訴之聲明所為關於某法律關係
    之請求，於法院行言詞辯論時為承認者，即生訴訟法上認諾
    之效力，法院應不待調查原告請求之訴訟標的之法律關係是
    否果屬存在，逕以認諾為該被告敗訴判決之基礎（最高法院
    45年台上字第31號判例要旨參照）。本件被告既對訴訟標的
    認諾，揆諸上開規定，即應本於該認諾為被告敗訴之判決。
    另本件起訴狀繕本於110年12月14日囑託法務部○○○○○○○送達
    被告，此有送達證書1份在卷可佐（見本院卷第52頁）。從
    而，原告依侵權行為及強制汽車責任保險法之法律關係，請
    求被告應給付2,000,000元，及自起訴狀繕本送達翌日即110
    年12月15日起至清償日止，按年利率百分之五計算之利息，
    為有理由，應予准許。
四、本件係就民事訴訟法第427條訴訟適用簡易程序所為被告敗
    訴之判決，依同法第389條第1項第3款規定，應依職權宣告
    假執行。
五、訴訟費用負擔之依據：民事訴訟法第78條。並依職權確定訴
    訟費用額如主文第2項所示。
中    華    民    國   111    年     1    月    26    日
                  中壢簡易庭      法  官  張博鈞　
以上為正本係照原本作成。
如不服本判決，應於送達後20日內，向本院提出上訴狀並表明上
訴理由，如於本判決宣示後送達前提起上訴者，應於判決送達後
20日內補提上訴理由書（須附繕本）。
如委任律師提起上訴者，應一併繳納上訴審裁判費。
中    華    民    國   111    年     1    月    26    日
                                  書記官  張季容